Inventaris van de notariële archieven in Zuid-Holland vóór 1843
Nationaal Archief, Den Haag
Notariële Archieven Zuid-Holland voor 1843
Notariële archieven ZH voor 1843
1574-1842
3648
277 inventarisnummer(s); 31,50 meter
Nationaal Archief, Den Haag
Notarissen te Katwijk; Notarissen te Leerdam; Notarissen te Lexmond; Notarissen te Lisse; Notarissen te Meerkekr; Notarissen te Nieuwland; Notarissen te Oud-Beijerland; Notarissen te Valkenburg; Notarissen in Delfland; Kamer van notarissen in het arrondissement Brielle; Kamer van notarissen in het arrondissement Dordrecht; Kamer van notarissen in het arrondissement Gorinchem; Kamer van notarissen in het arrondissement 's-Gravenhage; Kamer van notarissen in het arrondissement Leiden; Kamer van notarissen in het arrondissement Rotterdam
Dit archief bevatte oorspronkelijk stukken van notarissen die hun ambt uitoefenden in Zuid-Holland in de 17e, 18e en 19e eeuw. Veel stukken waren chronologisch geordend. Zij konden dossiers omvatten, zoals van testament, huwelijkse voorwaarden, voogdij en wisselprotesten, schuldbekentenissen, rekeningen of repertoires. Onder de stukken kunnen lijsten voorkomen met namen van comparanten, chronologisch geordend of alfabetisch op voor- of achternaam. Soms zijn stukken voorzien van alfabetische indices op het type akte of op tafels. Ook zijn er notulen en correspondentie van de Kamers van Toezicht aanwezig in dit in dit archief. LET OP: Dit archief bevat nog slechts enkele notariële archieven (zie inhoudslijst). De meeste protocollen zijn overgedragen aan streek- en gemeentearchieven.
Archiefvorming
Geschiedenis van het archiefbeheer
De verwerving van het archief
Het archiefblok bevat archiefstukken onder verschillende rechtstitels verworven.
Aanwijzingen voor de gebruiker
Openbaarheidsbeperkingen
Volledig openbaar.
Materiële beperkingen
Het archief kent beperkingen voor het raadplegen van stukken als gevolg van slechte materiële staat.
Aanvraaginstructie
Openbare archiefstukken kunnen online worden aangevraagd en gereserveerd. U kunt dit ook via de terminals in de studiezaal van het Nationaal Archief doen. Om te kunnen reserveren dient u de volgende stappen te volgen:
Creëer een account of log in.
Selecteer in de archiefinventaris een archiefstuk.
Klik op ‘Reserveer’ en kies een tijdstip van inzage.
Verwant materiaal
Beschikbaarheid van kopieën
Inventarisnummers van dit archief zijn in kopievorm beschikbaar
Beschrijving van de series en archiefbestanddelen
- Notariële Protocollen
  - Oud-Beijerland
    - Jacob Spoors
      Geadmitteerd 11 jan. 1623 te Dordrecht
      - Minuutacten, 1623 jan - 1625 dec; 522; 1 deel
    - Christiaan van Vliet
      Geadmitteerd te Delft 26 mei 1644
      Zie ook Delft inv.nr. 2029
      - Minuutacten van testament en huwelijksvoorwaarden, 1645 - 1652; 523-528; 6 banden
        - 1645 april - dec, 523
        - 1646, 524
        - 1647, 525
        - 1648, 526
        - 1649, 527
        - 1650 jan - 1652 nov, 528
      - Minuten van allerlei acten, 1643 - 1652; 529-536; 8 banden
        - 1643 jan - 1644 nov, 529
          De meeste acten zijn verleden te Goidschalksoord en enkele te Delft
        - 1646, 530
          Enkele acten zijn verleden te Goidschalksoord
        - 1647, 531
        - 1648, 532
        - 1649, 533
        - 1650, 534
          Enkele acten zijn verleden te Delft
        - 1651, 535
        - 1652, 536
    - Hendrick van Bergen
      Geadmitteerd 20 mei 1653 in Delfland
      - Minuutacten, 1653 - 1708; 537-546
        in het rechterlijk archief van Oud Beijerland (Aanw. 1908, XXXIX no 5) bevindt zich een ter secretarie overgelegde inventaris der acten van dezen notaris, bestaande uit een chronologische lijst van de namen der comparanten.
        - 1653 mei - 1658, 537
        - 1659-1665, 538
        - 1666-1669, 539
        - 1670-1675, 540
        - 1676-1679, 541
        - 1680-1684, 542
        - 1685-1690, 543
        - 1691-1696, 544
          Niet raadpleegbaar
        - 1697-1703, 545
        - 1704 - 1708 mei, 546
    - Bastiaan Andriese Coomans
      Geadmitteerd 16 januari 1659 te Delft
      - Minuutacten, 1662 - 1689; 547-549; 3 pakken
        - 1662 nov en 1663 juni - 1668 dec, 547
        - 1669 jan - 1677 aug, 548
        - 1678 febr - 1689 oct, 549
      - Voogdijrekening voor de kinderen van Cornelis Pietrsz. Radesteyn en Grietje Cornelis Cappedijck, 1678 juni; 550; 1 deel
      - Conceptrequesten opgesteld door den notaris ten behoeve van inwoners van Zuid - Beijerland en Oud - Beijerland, (2e helft der 17e eeuw); 551; 1 omslag
    - Jacob van Byemont
      Geadmitteerd 23 april 1660 te 's-Gravenhage
      Zie Klaaswaal (inv. No 5103) en Poortugaal (inv no 6871).
      - Minuutacten, 1656 april en juli 10 en z.j.; 552; 3 stukken
    - Engelbrecht van Dalem
      De admissie wordt niet vermeld; de creatie door de Staten van Holland en West Friesland geschiedde 3 april 1664
      - Minuutacten, 1664 - 1693; 553-556; 4 pakken
        - 1664 april - 1669, 553
        - 1670-1676, 554
        - 1677-1682, 555
        - 1683-1693, 556
      - Door de notaris vervaardigde authentieke copieën van onderhandse schuldbekentenissen uit 1652 en 1662 van Jacob Cornelisse Hart te Nieuw Beijerland, 1676; 556A; 1 omslag
    - Wilhem Visser
      Geadmitteerd 28 september 1679 te 's-Gravenhage
      - Minuutacten, 1679 - 1720; 557-567; 9 banden en 2 pakken
        Met alphabetische indices op de soort der acten 1708 - 1711
        - 1679 - 1687 oct, 557
        - 1687 dec - 1693, 558
        - 1694-1698, 559
        - 1699-1702, 560
        - 1703-1705, 561
        - 1706-1708, 562
        - 1709-1711, 563
        - 1712-1713, 564
        - 1714-1715, 565
        - 1716-1717, 566
        - 1718-1720, 567
    - Adriaen Landmeter
      Geadmitteerd 17 april 1708
      - Minuutacten, 1708 - 1713; 568-570; 2 banden en 1 pak
        - 1708 juni - 1709, 568
        - 1710-1711, 569
        - 1712 - 1713 juni, 570
          Voorin acte van 15 juli 1711
    - Steven Sbuelen
      Geadmitteerd 7 april 1713 te 's-Gravenhage
      De handtekening is: S. S. Buelen
      - Minuutacten, 1713 - 1747; 571-582; 12 banden
        Met alphabetische indices op de voornamen der comparanten.
        - 1713 april - 1716, 571
        - 1717-1718, 572
        - 1719-1720, 573
        - 1721-1722, 574
        - 1723-1724, 575
        - 1725-1726, 576
        - 1727-1728, 577
        - 1729-1730, 578
        - 1731-1733, 579
        - 1734-1736, 580
        - 1737-1741, 581
        - 1742 - 1747 oct, 582
      - Rekening van de boedel van Geertruijt Simons Hordijk, overgeleverd ten overstaan van de notaris aan de meerderjarige erfgenamen, 1723; 582A; 1 stuk
    - Jan van Driel
      Geadmitteerd 16 juli 1720
      - Minuutacten, 1720 - 1791; 583-605; 23 banden
        Met tafels
        - 1720 oct - 1723, 583
        - 1724-1727, 584
        - 1728-1729, 585
        - 1730-1732, 586
        - 1733-1734, 587
        - 1735-1736, 588
        - 1737-1740, 589
        - 1741-1743, 590
        - 1744-1747, 591
        - 1748-1749, 592
        - 1750 - mei 1752, 593
        - 1752 juni - 1754, 594
        - 1755 - 1757 nov, 595
        - 1758-1760, 596
        - 1761-1762, 597
        - 1763-1764, 598
        - 1765-1767, 599
        - 1768-1769, 600
        - 1770-1771, 601
        - 1772-1774, 602
        - 1775-1778, 603
        - 1779-1782, 604
        - 1783 - 1791 oct, 605
    - Jan Eduard Coets
      Geadmitteerd 26 November 1788
      - Minuutacten, 1788-1802; 606-609; 3 banden en 1 pak
        - 1788 dec - 1793, 606
        - 1794-1797, 607
        - 1798-1800, 608
        - 1801 - 1802 juni, 609
    - Adriaan van Der Geer Az.
      Geadmitteerd 2 december 1799
      - Minuutacten, 1799 - 1829; 610-626; 16 banden
        - 1799 dec - 1805, 610
        - 1806-1808, 611
        - 1809-1810, 612
        - 1811, 612A
        - 1812, 613
        - 1813, 614
        - 1814, 615
        - 1815, 616
        - 1816, 617
        - 1817, 618
        - 1818, 619
        - 1819, 620
        - 1820, 621
        - 1821, 622
        - 1822-1823, 623
        - 1824-1825, 624
        - 1826 - 1829 dec, 625
        - Tafel, 1806 - 1810, 626; 1 stuk
      - Minuutacten van wisselprotest, 1816 sept. - 1819 mei; 627; 5 stukken in een omslag
      - Register van wisselprotesten, 1816 sept. - 1819 mei; 628; 1 stuk
      - Repertoires, 1812 - 1829; 628A-638; 13 stukken
        - 1812 jan - dec, 628A
        - 1813 jan - 1815 april, 629
        - 1815 april - dec, 630
        - 1816 jan - 1816 aug, 631
        - 1816 aug - dec, 632
        - 1817-1818, 633
        - 1819, 634
        - 1820 jan. - 1821 sept., 634A
        - 1821 sept. - 1821 dec., 634B
        - 1823 mei - 1824 aug, 635
        - 1824 sept - 1825 febr, 636
        - 1825 febr - 1827 sept, 637
        - 1827 oct- 1829 mei, 638
    - Kornelis Bogaard
      Geadmitteerd 17 april 1809
      De naam van dezen notaris komt niet voor in het register van admissiën door het Hof, doch in een register van eedsaflegging der notarissen.
      - Minuutacten, 1809 - 1842; 639-654; 15 pakken
        - 1809 juli - 1811, 639
        - 1812, 640
        - 1813, 641
        - 1814-1815, 642
        - 1816-1818, 643
        - 1819-1821, 644
        - 1822-1824, 645
        - 1825, 646
        - 1826-1827, 647
        - 1828-1829, 648
        - 1830-1831, 649
        - 1832-1833, 650
        - 1834-1835, 651
        - 1836-1837, 652
        - 1838-1839, 653
        - 1840 - 1842 oct, 654
      - Alphabetische indices op de achternamen der comparanten, 1809 - 1817; 655-660; 7 stukken
        - 1809-1811, 655
        - 1812, 655A
        - 1813, 656
        - 1814, 657
        - 1815, 658
        - 1816, 659
        - 1817, 660
      - Registers van wisselprotesten, 1812 - 1838; 661-664; 4 stukken
        - 1812 juli - 1823 febr, 661
        - 1826 mrt - 1828 mrt, 662
        - 1828 mei - 1835 nov, 663
        - 1837 dec - 1838 nov, 664
      - Repertoires, 1812 - 1843; 664A-673A; 12 stukken
        - 1812, 664A
        - 1813-1815, 664B
        - 1816 jan - 1818 dec, 665
        - 1819 jan - 1821 dec, 666
        - 1822 jan - 1824 dec, 667
        - 1825 jan - 1826 dec, 668
        - 1827 jan - 1830 dec, 669
        - 1831 jan - 1833 aug, 670
        - 1833 aug - 1836 mei, 671
        - 1836 mei - 1838 juni, 672
        - 1838 juni - 1840 dec, 673
        - 1841 jan - 1843 jan, 673A
  - Delfland
    - Gijsbrecht van Heussen
      Gecreërd door de Staten van Holland in Delfland op 8 october 1608
      - Minuutacten van inventaris, 1623 april 4; 9233; 1 stuk
        Deze acte, opgemaakt in tegenwoordigheid van den notaris, is niet notarieël van vorm.
- Archieven van Kamers van Notarissen
  - Brielle
    - Notulen., 1813 maart-1842 oct.; 9305; 1 pak
    - Memorie van bedenkingen van de notarissen, in het arrondissement Brielle tegen de projectwet op het notarisambt., 1812; 9306; 1 stuk
    - Concepten van uitgaande brieven en requesten., 1812-1824; 9307; 1 omslag
    - Copieboek van uitgaande brieven., 1839-1842; 9308; 1 stuk
    - Ingekomen brieven en aanschrijvingen., 1811-1842; 9309; 1 pak
      Hierbij ook enige concept-antwoorden.
    - Ingekomen requesten van adspirant-notarissen. Met bijlagen., 1812-1836; 9310; 1 omslag
      Zie art. van de wet van 16 maart 1803.
    - Acten van depôt van staten van minuten van overleden en afgetreden notarissen., 1812-1839; 9311; 1 pak
      Zie art. 58 van de wet van 16 maart 1803
    - Register van acten van depôt van extracten uit huwelijkscontracten en uit vonnissen van scheiding van goederen., 1833-1838; 9312; 1 stuk
    - Tabellen van personen, aan wie het beheer over hun goederen is ontzegd, aan wie een gerechtelijke raadsman is toegevoegd en van personen met huwelijkse voorwaarden gehuwd. Met bijlagen., 1812-1838; 9313-9314; 2 omslagen
      - 1812-1833, 9313
      - 1833-1838, 9314
    - Register tot inschrijving van klerken., 1819-1842; 9315; 1 stuk
    - Rekeningen van de thesaurier der kamer. Met bijlagen., 1812-1842; 9316; 1 omslag
      De rekeningen lopen van Mei tot Mei.
    - Staten der contributiën., 1827/1828 - 1830/1831; 9317; 4 stukken in 1 omslag
    - Inventaris van de stukken, berustende bij de kamer., 1842; 9318; 1 stuk
  - Dordrecht
    - Notulen., 1811-1842; 9319-9322; 4 stukken
      - 1811 mei - 1819 mei, 9319
      - 1819 mei - 1823 dec., 9320
      - 1824 jan. - 1832 dec., 9321
      - 1838 jan. - 1842 oct., 9322
    - Alphabetische index op het notulenboek., c. 1842; 9323; 1 deel
    - Bijlagen van de notulenboeken., 1811-1842; 9324-9327; 4 pakken
      Dit nummer bevat ingekomen en minuten van uitgegane stukken, extracten van huwelijksvoorwaarden en vonnissen van scheiding van goederen, gedeponeerd ingevloge art. 69 van het Wetboek van Koophandel en art. 867, 872 en 880 van het Wetboek van Burgerlijke rechtspleging, acten van depôt van staten van minuten van overleden en afgetreden notarissen en rekeningen der thesaurier van de Kamer.
      - 1811 mei - 1819 april, 9324
      - 1819 mei - 1823 dec., 9325
      - 1824 jan. - 1832 dec., 9326
      - 1833 jan. - 1842 oct., 9327
    - Registers van acten van depôt van extracten uit huwelijksvoorwaarden tussen personen, waarvan de een koopman is, en vonnissen van scheiding van goederen., 1813-1842; 9328-9332; 5 stukken
      - 1813 juli - 1821 oct., 9328
      - 1821 dec. - 1827 dec., 9329
      - 1828 mei - 1833 april, 9330
      - 1833 aug. - 1837 aug., 9331
      - 1837 sept. - 1842 oct., 9332
    - Tabellen van extracten uit huwelijksvoorwaarden tussen personen, waarvan de een koopman is., 1811-1838; 9333; 8 stukken 1 omslag
    - Tabellen van personen, aan wie het beheer over hun goederen is ontzegd of aan wie een gerechtelijke raadsman is toegevoegd., 1811-1833; 9334; 2 stukken in 1 omslag
    - Register tot inschrijving van klerken., z.j. (opgemaakt na 1831 jan. 7); 9335; 1 deel
    - Bijlagen van het register tot inschrijving van klerken., 1824 en 1831; 9336; 1 omslag
  - Gorinchem
    - Notulen., 1811-1842; 9337-9338; 2 delen
      - 1811 juni - 1813 mei, 9337
      - 1813 juli - 1842 mei, 9338
    - Ingekomen brieven en aanschrijvingen., 1811-1841; 9339; 1 pak
      Hierbij zijn gevoegd de processen-verbaal der notulen d.d. 1811 juni 20.
    - Acten van depôt van staten van minuten van overleden en afgetreden notarissen, extracten uit huwelijksvoorwaarden tussen personen, waarvan de een koopman is, en uit vonnissen van scheiding van goederen. Met bijlagen., 1812-1841; 9340; 1 pak
    - Repertoires van de in het vorige nummer genoemde acten van depôt., 1812, 1813 en 1816-1841; 9341; 28 stukken in 1 omslag
    - Tabellen van extracten uit huwelijksvoorwaarden tussen personen, waarvan de een koopman is, gedeponeerd ingevolge art. 69 van het Wetboek van Koophandel en uit vonnissen van scheiding van goederen, gedeponeerd ingevolge art. 867, 872 en 880 van het Wetboek van Burgerlijke Rechtpleging., 1811-1837; 9342; 31 stukken in 1 omslag
    - Tabellen van notarisklerken., 1817-1842; 9343; 5 stukken in 1 omslag
    - Rekeningen van de Thesaurier der Kamer. Met bijlagen., 1811-1842; 9344; 1 pak
      De rekeningen lopen van mei tot mei.
  - Gravenhage 's-
    - Notulen., 1811 mei-1842 sept.; 9235; 1 pak
    - Kladnotulen., 1811-1812; 9236; 1 omslag
    - Regelement voor de leden der kamer., 1821; 9237; 1 stuk
    - Ingekomen brieven en concepten van uitgaande brieven., 1811-1842; 9238-9239; 2 pakken
      Hierbij bevinden zich ook rekeningen van de thesaurier der Kamer, die blijkens nummering bij de brieven bewaard werden.
      - 1811-1820, 9238
      - 1821-1842, 9239
    - Staten van minuten van overleden en afgetreden notarissen., 1811-1842; 9240-9241; 2 pakken
      Zie art. 58 van de wet op het notarisschap van 16 maart 1803
      - 1811-1817, 9240
      - 1819-1842, 9241
    - Verklaringen van den griffier der rechtbank van eerste aanleg te 's-Gravenhage betreffende deponering van repertoires., 1814-1823; 9242; 1 omslag
    - Processen-verbaal van verzegeling en ontzegeling door de vrederechter van notariële Minuten, ingevolge art. 61 van de wet van 16 maart 1803., 1819-1820; 9243; 4 stukken
    - Registers van acten van depot van extracten uit huwelijksvoorwaarden tussen personen, waarvan de een koopman is en uit vonnissen tot scheiding van goederen., 1820-1838; 9244-9246; 3 deelen
      De deponering hiervan was voorgeschreven bij art. 69 van het Wetboek van Koophandel en art. 867, 872 en 880 van het Wetboek van Burgerlijke Rechtspleging.
      - 1820 juni - 1824 april, 9244
      - 1829 nov. - 1833 oct., 9245
      - 1837 juli - 1838 ept., 9246
    - Extracten uit huwelijsvoorwaarden tussen personen waarvan de een koopman is, uit vonnissen van interdictie, scheiding van goederen en van toevoeging van een gerechtelijken raadsman., 1811-1836; 9247; 1 pak
    - Publicatiën van verkoop op rechterlijk gezag, gehouden ten overstaan van notarissen., 1812-1818; 9248-9249; 2 pakken
      - Eerste pak, 9248
      - Tweede pak, 9249
    - Lijst van de notarissen wier protocollen in het locaal van de arrondissementsrechtbank te 's-Gravenhage geheel of gedeeltelijk aanwezig waren en in de nieuwe bewaarplaats der minuten en registers van notarissen van het arrondissement 's-Gravenhage zijn overgebracht, z.j.; 9250; 1 stuk
    - Varia., 1811-1832 en 1842; 9251; 1 omslag
  - Leiden
    - Notulen., 1811 mei-1842 oct.; 9252; 1 deel
    - Copieboek van uitgaande brieven., 1811-1842; 9253; 1 deel
    - Ingekomen brieven en aanschrijvingen., 1811-1841; 9254; 1 pak
      Hierbij ook enige concepten van uitgaande brieven.
    - Ingekomen requesten van aspirant-notarissen. Met bijlagen., 1815-1827; 9255
      Zie art. 43 van de wet van 16 maart 1803.
    - Ingekomen adviezen betreffende de aanstelling van notarissen., 1818 en 1825.; 9256; 2 stukken
    - Copieën van repertoires door de notarissen gedeponeerd bij de kamer., 1807-1820; 9257-9259; 3 pakken
      - Eerste pak, 9257
      - Tweede pak, 9258
      - Derde pak, 9259
    - Acten van depot van staten en minuten van overleden en afgetreden notarissen., 1812-1839; 9260; 1 pak
    - Naamlijst der H.H. notarissen, uitmakende de Kamer van Discipline van het arrondissement Leiden, benevens derzelver residentiën, qualiteiten en tijd van aftreding., 1811-1842; 9260A; 1 stuk
    - Alphabetische lijst der afgetreden of overleden notarissen, met opgave onder welke notarissen hun protocollen berusten., 1831; 9261; 1 stuk
    - Register van depot van extracten uit huwelijksvoorwaarden tussen personen, waarvan de een koopman is, uit vonnissen van interdictie, scheiding van goederen en toevoeging van een gerechtelijken raadsman., 1813-1838; 9261A; 1 pak
    - Extracten uit huwelijksvoorwaarden tussen personen, waarvan de een koopman is, uit vonnissen van scheiding van goederen, van interdictie en toevoeging van een gerechtelijken raadsman., 1812-1838; 9262; 1 pak
    - Gecollationneerde copieën van acten van openbaren verkoop van onroerend goed, gehouden ten overstaan van notarissen., 1816-1838; 9263-9266; 4 pakken
      - 1816-1824, 9263
      - 1825-1829, 9264
      - 1830-1832, 9265
      - 1833-1838, 9266
    - Publicatiën van verkoop op rechterlijk gezag, gehouden ten overstaan van notarissen., 1812-1841; 9267; 1 pak
    - Rekeningen van den thesaurier der Kamer., 1812-1840; 9268; 1 omslag
    - Ingekomen quitantiën, 1812-1839; 9269; 1 pak
  - Rotterdam
    Zie de inleiding van de inventaris der archieven van notarissen die op het tegenwoordig grondgebied der gemeente Rotterdam gefungeerd hebben (jaarverslag Algemeen Rijksarchief 1919, blz. 234 (376).
    - Advertentie van de oprichting der Kamer. Gelijktijdig afschrift., 1811; 9270; 1 stuk
    - Notulen., 1811-1842; 9271-9275; 5 delen
      - 1811 mei - 1816 mei, 9271
      - 1816 mei - 1823 febr., 9272
      - 1823 febr. - 1832 sept., 9273
      - 1832 nov. - 1839 mei, 9274
      - 1839 mei 15 - 1842 oct., 9275
    - Proces-verbaal van de algemene vergadering van 31 dec., 1811; 9276; 1 stuk
    - Provisionele instructies voor de deurwaarder van de Kamer., 1811; 9277; 1 stuk
    - Copieboeken van uitgaande brieven., 1811-1842; 9278-9280; 3 delen
      - 1811 juni - 1826, 9278
      - 1826 april - 1839 nov, 9279
      - 1839 nov. - 1842 oct., 9280
    - Ingekomen brieven en aanschrijvingen., 1811-1842; 9281; 1 pak
    - Ingekomen requesten van notarissen en adspirant notarissen., 1811-1813 en 1816; 9282; 1 omslag
      Zie art. 43 van de wet op het notarisschap d.d. 16 maart 1803
    - Verzoek van Johannes Jacobus Schrijver om een certificaat van goed gedrag en bekwaamheid. Concept., (1811); 9283; 1 stuk
    - Rapport van twee leden der Kamer betreffende verzoeken om creatie en admissie als notaris. Met vertaling in het Fransch., 1812; 9284; 2 stukken
      Zie art. 43 van de wet d.d. 16 maart 1803.
    - Acten van depôt van staten van minuten van overleden en afgetreden notarissen., 1812-1842; 9285; 1 pak
      Zie art. 58 der wet d.d. 16 maart 1803.
    - Registers van acten van depôt van extracten uit huwelijksvoorwaarden tussen personen, waarvan de een koopman is., 1811-1838; 9286-9294; 9 delen
      Sinds 1825 luidt de titel "Register der extracten van huwelijksvoorwaarden, gedeponeerd ingevolge art. 69 van het Wetboek van Koophandel". Het deeltje van 1811 tot 1813 bevat slechts de namen der partijen met de datums der acten.
      - 1811 juni - 1813 mei, 9286
      - 1813 juni - 1815 aug., 9287
      - 1815 sept. - 1818 jan., 9288
      - 1818 febr. - 1820 oct., 9289
      - 1820 oct. - 1825 febr., 9290
      - 1825 febr. - 1830 juni, 9291
      - 1830 juni - 1835 mei, 9292
      - 1835 juni - 1837 mei, 9293
      - 1837 mei - 1838 nov., 9294
    - Register van acten van depôt van extracten uit vonnissen van interdictie en van scheiding van goederen., 1814-1838; 9295; 1 deel
      Achterin een lijst van personen aan wie het beheer van hun goederen is geïnterdiceerd. (1811-1817)
    - Rekeningen van den thesaurier der kamer., 1811-1842; 9296-9299; 4 delen
      - 1811-1812, 9296
      - 1812-1827, 9297
      - 1827-1839, 9298
      - 1839-1842, 9299
        De rekeningen lopen van Mei tot Mei, terwijl de laatste van mei tot 16 october 1842 loopt.
    - Ingekomen quitantiën., 1811-1842; 9300; 1 pak
    - Staten der contributiën. Met bijlagen., 1811-1842; 9301; 1 pak
    - Inventarissen van de stukken, berustende bij de kamer., 1811; 9302-9304; 3 stukken
      Bijgewerkt tot 1842.
      - Eerste stuk, 9302
      - Tweede stuk, 9303
      - Derde stuk, 9304
- Varia
  - Alphabetische indices op de namen van comparanten van acten, waarvan niet blijkt tot het archief van welke notaris zij behoren, 17e, 18e en begin der 19e eeuw; 9234; 1 pak
- Versteende protocollen
  - Onbewerkt archief, VP
    Deze rubriek bestaat tot nader order uit onbewerkt archief, dat wil zeggen, archief waarvan de stukken (nog) niet op te vragen zijn.